# 服务收入对应成本是什么

提问人：西楼看月 时间：2016-09-05 12:28:58
公司对外提供咨询等服务，取得收入作为主营收入，对应的成本是什么呢？人工成本无法准确划分。允许这种收入没有成本对应吗？

回答人：chenyiwei
还是应当尽可能通过工时记录等合理的依据对人工成本在不同的咨询合同之间进行合理的划分，不应将所有人工工资均在管理费用中核算，不应出现有收入而无对应营业成本的情况。

提问人：西楼看月 时间：2016-09-06 09:42:20
比如有的人员好长时间没有合同，他的人工成本要费用化么

回答人：chenyiwei
无对应合同的人工成本应费用化。